---
date: 2023-03-10
time: 15:11
tags: conjugation, korean
---


> [!💡] 
> Please refer to [[03. Basic Rules]] for 아 / 어 merging rules

# Present Tense

```start-multi-column
ID: ID_xvuw
Number of Columns: 3
Largest Column: standard
border: off
shadow: off
```

## Informal Low Respect
-   stem + 어 (+ eo)
    -   `먹다 → 먹어`
-   stem + 아 (+ a)
    -   `자다 → 자아 → 자`
-   stem + 여 (+ yeo)
    -   `이해하다 → 이해하여 → 이해해`

--- column-end ---

## Informal High Respect
-   stem + 어 + 요 (+ eo + yo)
    -   `먹다 → 먹어요`
-   stem + 아 + 요 (+ a + yo)
    -   `자다 → 자아요 → 자요`
-   stem + 여 + 요 (+ yeo + yo)
    -   `이해하다 → 이해하여요 → 이해해요`

--- column-end ---

## Formal
-   vowel stem + ~ㅂ니다 (+ ~bnida)
    -   `자다 → 잡니다`
-   consonant stem + 습니다 (+ seubbnida)
    -   `먹다 → 먹습니다`


=== end-multi-column

&emsp;&emsp;&emsp;

# Past Tense

```start-multi-column
ID: ID_d9t4
Number of Columns: 3
Largest Column: standard
border: off
shadow: off
```

## Informal Low Respect
-   stem + 었어 (+ eosseo)
    -   `먹다 → 먹었어`
-   stem + 았어 (+ asseo)
    -   `자다 → 자았어 → 잤어`
-   stem + 였어 (+ yeosseo)
    -   `이해하다 → 이해하였어 → 이해했어`

--- column-end ---

## Informal High Respect
-   stem + 었어요 (+ eosseoyo)
    -   `먹다 → 먹었어요`
-   stem + 았어요 (+ asseoyo)
    -   `자다 → 자았어요 → 잤어요`
-   stem + 였어요 (+ yeosseoyo)
    -   `이해하다 → 이해하였어요 → 이해했어요`

--- column-end ---

## Formal
-   stem + 었습니다 (+ eossseubnida)
    -   `먹다 → 먹었습니다`
-   stem + 았습니다 (+ assseubnida)
    -   `자다 → 자았습니다 → 잤습니다`
-   stem + 였습니다 (+ yeossseubnida)
    -   `이해하다 → 이해하였습니다 → 이해했습니다`


=== end-multi-column

&emsp;&emsp;&emsp;

# Future Tense

```start-multi-column
ID: ID_v9t5
Number of Columns: 3
Largest Column: standard
border: off
shadow: off
```

## Informal Low Respect
-   겄어 (+ geosseo)
	-   `먹다 → 먹겄어`

--- column-end ---

## Informal High Respect
-   겄어요 (+ geosseoyo)
    -   `먹다 → 먹겄어요`

--- column-end ---

## Formal
-   겄습니다 (+ geottseubnida)
    -   `먹다 → 먹겄습니다`


=== end-multi-column
